# 变相融资业务

提问人：kaoguozhukuai 时间：2020-11-13 14:33:09
情形：乙是甲的大客户，甲与乙的销售交易中存在：①含有赊销期（小于 1 年）的合同；②现款现货的合同；在含有赊销期的合同中货物单价均高于情形②中的合同单价，且高于当日市场价格；
请问：在情形①中，合同单价高于货物公允价值，是否可全额确认收入？

回答人：chenyiwei
根据主帖中的信息，存在明显证据表明赊销价格和现销价格存在差异的，应考虑其中包含的融资成分的影响，在转移商品控制权时仅确认相当于其现销价格的收入，后续在收款期间内确认融资利息收入。